臺灣桃園地方法院小額民事判決
111年度桃保險小字第53號
原      告  旺旺友聯產物保險股份有限公司

法定代理人  劉自明


訴訟代理人  陳冠雲
            陳君儀
被      告  黃金標
上列當事人間請求損害賠償事件，本院於民國111年3月28日言詞
辯論終結，判決如下：
　　主    文
原告之訴駁回。
訴訟費用新臺幣壹仟元由原告負擔。
    事實及理由
按因故意或過失，不法侵害他人之權利者，負損害賠償責任。違
反保護他人之法律，致生損害於他人者，負損害賠償責任，民法
第184條第1項前段及第2項定有明文，而損害賠償之債，以有損
害之發生及有責任原因之事實，並二者之間，有相當因果關係為
成立要件。又汽車、機車或其他非依軌道行駛之動力車輛，在使
用中加損害於他人者，駕駛人應賠償因此所生之損害。但於防止
損害之發生，已盡相當之注意者，不在此限，同法第191條之2定
有明文，雖係主觀要件之舉證責任倒置規定，然仍以加害人具有
故意或過失為要件，故原告所主張損害賠償之債，如不合上開成
立要件者，即難謂有損害賠償請求權存在。經查，原告保戶秦岱
暐固於警詢陳稱其駕駛系爭車輛從肇事車輛左側超車時，被告駕
駛肇事車輛突然倒車，與系爭車輛發生碰撞等語（見本院卷第19
頁），然被告於警詢陳稱其因右轉工地而遭同向後方由秦岱暐駕
駛系爭車輛撞擊肇事車輛左後車角等語（見本院卷第20頁反面）
，並有現場圖及照片附卷可佐（見本院卷第18頁、第24至25頁）
，自難認被告駕駛肇事車輛有倒車之情形，而肇事車輛為前車，
被告對後車即系爭車輛於超車時未保持適當間隔從後碰撞肇事車
輛左後方車身之行為無注意可能性，從而被告已盡注意之能事而
無過失，被告駕駛行為自不構成侵權行為，原告依侵權行為及保
險代位法律關係請求被告賠償系爭車輛維修費用3萬6,800元及遲
延利息，自無理由，應予駁回。
中　　華　　民　　國　　111 　年　　4 　　月　　6 　　日
                  桃園簡易庭  法  官  張明宏
以上為正本係照原本作成。
如不服本判決，應於送達後20日內，向本院提出上訴狀並表明上
訴理由，如於本判決宣示後送達前提起上訴者，應於判決送達後
20日內補提上訴理由書（須附繕本）。
如委任律師提起上訴者，應一併繳納上訴審裁判費。   
中　　華　　民　　國　　111 　年　　4 　　月　　7 　　日
                              書記官  石曉芸
附錄：
一、民事訴訟法第436條之24第2項：
　  對於小額程序之第一審裁判上訴或抗告，非以其違背法令為
    理由，不得為之。
二、民事訴訟法第436條之25：
　  上訴狀內應記載上訴理由，表明下列各款事項：
　  ㈠原判決所違背之法令及其具體內容。
　  ㈡依訴訟資料可認為原判決有違背法令之具體事實。
三、民事訴訟法第471條第1項：（依同法第436條之32第2項規定
    於小額事件之上訴程序準用之）
    上訴狀內未表明上訴理由者，上訴人應於提起上訴後20日內
    ，提出理由書於原第二審法院；未提出者，毌庸命其補正，
    由原第二審法院以裁定駁回之。